【裁判字號】    95,訴,842
【裁判日期】    951130
【裁判案由】    違反毒品危害防制條例
【裁判全文】
臺灣新竹地方法院刑事宣示判決筆錄      95年度訴字第842 號
公  訴  人  臺灣新竹地方法院檢察署檢察官
被      告  乙○○
指定辯護人  本院公設辯護人  甲○○
上被告因違反毒品危害防制條例一案，經檢察官提起公訴（95年
度毒偵字第1579號）後，聲請本院改依協商程序而為判決，於中
華民國95年11月30日下午4 時在本院刑事第七法庭宣示判決，出
席職員如下：
法官起立朗讀判決主文、犯罪事實要旨、處罰條文，及告以上訴
限制、期間並提出上訴狀之法院，且諭知記載其內容：
一、主  文：
    乙○○施用第一級毒品，累犯，處有期徒刑壹年壹月。
二、犯罪事實要旨：
（一）乙○○前曾於民國90年5 月間，因違反毒品危害防制條例
      施用第二級毒品案件，經臺灣桃園地方法院（下稱桃園地
      院）於90年8 月2 日，以90年度易字第1418號刑事判決判
      處有期徒刑7 月，嗣經提起上訴，並於同年10月9 日撤回
      上訴確定；又於90年5 月間，因違反槍砲彈藥刀械管制條
      例案件，經桃園地院於90年8 月3 日，以90年度訴字第85
      4 號刑事判決判處有期徒刑1 年4 月，嗣經臺灣高等法院
      於90年12月25日，以90年度上訴字第3657號刑事判決亦判
      處有期徒刑1 年4 月，嗣於91年4 月11日，經最高法院以
      91 年 度台上字第2016號上訴駁回確定；2 罪並經定應執
      行刑為有期徒刑1 年10月確定。另於91年6 月間，因違反
      毒品危害防制條例案件（施用第一級毒品海洛因），經本
      院於92年4 月17日，以91年度訴字第431 號刑事判決判處
      有期徒刑8 月，並於同年5 月5 日確定；又於92年7 月間
      ，因違反毒品危害防制條例案件（施用第二級毒品安非他
      命），經本院於92年10月31日，以92年度易字第495 號刑
      事判決判處有期徒刑6 月，嗣於同年12月1 日確定，2 罪
      並經定應執行刑為有期徒刑1 年2 月確定；並與上開2 罪
      接續執行，於91年11月12日入監執行，並於94年11月3 日
      因縮短刑期假釋出監，而於95年1 月20日保護管束期滿執
      行完畢。
（二）乙○○前於87年12月間，因施用毒品，經桃園地院以87年
      度毒聲字第3370號裁定送觀察、勒戒後，認無繼續施用毒
      品傾向，經臺灣桃園地方法院檢察署檢察官（下稱桃園檢
      察官）於88年1 月22日，以87年度偵字第18762 號為不起
      訴處分確定。
（三）乙○○又於88年5 月間，因施用第二級毒品安非他命，經
      臺灣新竹地方法院檢察署檢察官（下稱新竹檢察官）聲請
      ，而經本院於88年5 月4 日，以88年度毒聲字第853 號裁
      定送勒戒處所觀察、勒戒後，因認有繼續施用毒品傾向，
      再經新竹檢察官聲請，而經本院於88年8 月31日，以88年
      度毒聲字第1573號裁定令入戒治處所施以強制戒治1 年。
      嗣因執行屆滿3 月且成效評定合格，復經新竹檢察官聲請
      ，而經本院於89年2 月10日，以89年度毒聲字第417 號裁
      定停止戒治，所餘戒治期間交付保護管束，並於89年8 月
      7 日保護管束期間屆滿，而經新竹檢察官於89年11月24日
      以89年度戒毒偵字第116 、122 號誤為不起訴處分確定（
      實應為起訴判刑）。
（四）乙○○再於90年4 月間，因施用第二級毒品安非他命，經
      桃園檢察官聲請，而經桃園地院於90年4 月18日，以90年
      度毒聲字第1782號裁定令入戒治處所施以強制戒治1 年。
      至於此部分施用第二級毒品之犯行，並經桃園檢察官起訴
      ，而經桃園地院於90年8 月2 日，以90年度易字第1418號
      刑事判決判處有期徒刑7 月，於90年10月9 日確定。至其
      強制戒治部分，因執行屆滿3 月且成效評定合格，復經桃
      園檢察官聲請，而經桃園地院於90年12月17日，以90年度
      毒聲字第4857號號裁定停止戒治，所餘戒治期間交付保護
      管束，並於91年1 月4 日出所，保護管束期間至91年4 月
      18日屆滿。
（五）乙○○復於92年7 月間，因施用第二級毒品安非他命，經
      新竹檢察官聲請，而經本院於92年8 月6 日，以92年度毒
      聲字第599 號裁定令入戒治處所施以強制戒治1 年。並於
      92年9 月1 日入臺灣新竹戒治所執行強制戒治，嗣於93年
      1 月9 日因修正毒品危害防制條例而出所。同時乙○○前
      開施用第二級毒品安非他命之犯行，亦經本院於92年10月
      31日，以92年度易字第495 號刑事判決判處有期徒刑6 月
      ，嗣於同年12月1 日確定。
（六）乙○○仍不知警惕，於前開強制戒治處分執行完畢釋放後
      5 年內，再分別基於施用第一級毒品海洛因及第二級毒品
      安非他命的犯罪意思，在95年1 月25日晚上某時許，在其
      新竹縣竹東鎮○○路87號住處內，各施用第一級毒品海洛
      因1 次及第二級毒品安非他命1 次，此次犯行並經本院於
      95年6 月6 日，以95年度訴字第305 號刑事宣示判決筆錄
      判處有期徒刑1 年、10月，並經定應執行刑為有期徒刑1
      年10月，嗣於同年8 月1 日確定，現正執行中。
（七）乙○○竟不知悔改，於前開強制戒治處分執行完畢釋放後
      5 年內，再基於施用第一級毒品海洛因的犯罪意思，在95
      年7 月19日晚上10時許，在其新竹縣竹東鎮○○路87號住
      處內，以將海洛因粉末摻入香煙內再點火吸食之方式，施
      用第一級毒品海洛因1 次。嗣因其為新竹縣警察局竹東分
      局毒品調驗人口，於95年7 月20日晚上9 時許，經警通知
      採集其尿液送驗結果，呈嗎啡陽性反應，始悉上情。
三、處罰條文：
    毒品危害防制條例第10條第1 項，刑法第11條前段、第47條
    第1 項。
四、協商判決除有刑事訴訟法第455 條之4 第1 項第1 款於本訊
    問程序終結前，被告撤銷協商合意或檢察官撤回協商聲請者
    ；第2 款被告協商之意思非出於自由意志者；第4 款被告所
    犯之罪非第455 條之2 第1 項所定得以協商判決者；第6 款
    被告有其他較重之裁判上一罪之犯罪事實者；第7 款法院認
    應諭知免刑或免訴、不受理者情形之一，及違反同條第2 項
    「法院應於協商合意範圍內為判決；法院為協商判決所科之
    刑，以宣告緩刑或2 年以下有期徒刑、拘役或罰金為限」之
    規定者外，檢察官與被告均不得上訴。
五、如有前項得上訴之情形，得自收受宣示判決筆錄送達之日起
    10日內，向本院提出上訴書狀，上訴於第二審法院。
中    華    民    國    95    年    11    月    30    日
                  刑事第四庭      書  記  官  鄧雪怡
                                  審判長法官  馮俊郎
以上正本證明與原本無異。
中    華    民    國    95    年    12    月    1     日
                                  書  記  官  鄧雪怡
附錄本案處罰實體法條全文：
毒品危害防制條例第10條第1項、第2項：
施用第一級毒品者，處6月以上5年以下有期徒刑。
施用第二級毒品者，處3年以下有期徒刑。


司法院資訊處製作；財團法人民間司法改革基金會備份。
